臺灣臺中地方法院民事裁定
110年度家繼簡字第29號
111年度家繼簡字第14號
上  訴  人  
即  被  告 
暨反請求原告  楊庭芳  
上列上訴人因分割遺產等事件，對於民國111年7月1日本院110年
度家繼簡字第29號、111年度家繼簡字第14號合併審理之第一審
判決不服，提起上訴，本院裁定如下：
    主  文
上訴人應於本裁定送達後十日內，繳納第二審裁判費新臺幣壹萬
壹仟柒佰肆拾伍元，逾期未為補正，即駁回其上訴。
    理  由
一、按向第二審或第三審法院上訴，依第77條之13及第77條之14
    規定，加徵裁判費十分之五；上訴不合程式或有其他不合法
    情形而可以補正者，原第一審法院應定期間命其補正，如不
    於期間內補正，應以裁定駁回之，民事訴訟法第77條之16第
    1項前段、第442條第2項等分別定有明文。上開規定依家事
    事件法第51條均可準用於家事訴訟事件。次按，訴訟標的之
    價額，由法院核定，民事訴訟法第77條之1第1項定有明文。
    而請求分割共有物之訴，其訴訟標的價額之計算，應以原告
    在第一審起訴時因分割所受利益之客觀價額為準，此種案件
    上訴時，其訴訟標的價額及上訴利益額，亦以此為準，不因
    被告或原告提起上訴而有所歧異（最高法院72年第2次民事
    庭會議決議、94年度台抗字第146號裁定意旨參照）。又民
    法第1164條所定之遺產分割，既係以遺產為一體，整個的為
    分割，並非以遺產中各個財產之分割為對象，則於分割遺產
    之訴，其訴訟標的價額及上訴利益額，自應依全部遺產於起
    訴時之總價額，按原告所占應繼分比例定之（最高法院103 
    年度台抗字480號裁定意旨參照）。
二、經查，上訴人楊庭芳因分割遺產（本院110年度家繼簡字第2
    9號）及返還遺產等（本院111年度家繼簡字第14號）事件，
    不服本院之第一審判決，而具狀提起上訴。再查，本件被上
    訴人楊淑寶於第一審起訴請求分割遺產事件（本院110年度
    家繼簡字第29號），其主張之遺產總額為新臺幣（下同）1,
    199,422元，而其應繼分比例為4分之1，則被上訴人楊寶淑
    因本件分割所受利益之客觀價額為299,855元，核其第一審
    裁判費為3,200元（見本院110年度家繼簡字第29號卷第85、
    91頁），應徵第二審裁判費為4,800元。又本件上訴人楊庭
    芳於第一審反請求返還遺產等事件（本院111年度家繼簡字
    第14號），其主張應返還之財產標的總額為428,300元，核
    上開反請求之第一審裁判費為4,630元（見本院111年度家繼
    簡字第14號卷第115、127頁），應徵第二審裁判費為6,945
    元。綜上，合計上訴人楊庭芳應繳納第二審裁判費11,745元
    。茲因上訴人楊庭芳尚未繳納該等費用，爰依民事訴訟法第
    442條第2項規定，命上訴人楊庭芳於本裁定送達後10日內如
    數逕向本院補繳，逾期未為補正，即駁回其上訴。
三、綜上，爰裁定如主文。
中    華    民    國   111    年    8     月    3     日
                    家事法庭  法  官    謝珮汝
以上正本係照原本作成。
如不服本裁定關於核定訴訟標的價額部分，應於送達後10日內向
本院提出抗告狀，並繳納抗告費新臺幣1,000 元；其餘關於命補
繳裁判費部分，不得抗告。
中    華    民    國   111    年    8     月    3     日
                              書記官    劉燕媚